臺灣高等法院臺中分院刑事判決
110年度上訴字第909號
上  訴  人  
即  被  告  何詠權
選任辯護人  陳佳伶律師（法扶律師）                  
上列上訴人即被告因違反毒品危害防制條例案件，不服臺灣臺中
地方法院109年度訴字第2829號中華民國110年3月18日第一審判
決（起訴案號：臺灣臺中地方檢察署109年度偵字第26553、2655
4號），提起上訴，本院判決如下：
    主  文
原判決撤銷。
甲○○犯販賣混合第三級、第四級二種以上毒品罪，處有期徒刑貳
年捌月，扣案如附表編號4、7所示之物均沒收；又犯販賣混合第
三級、第四級二種以上毒品未遂罪，處有期徒刑壹年肆月，扣案
如附表編號1、2、4所示之物均沒收。應執行有期徒刑參年。
    事  實
一、甲○○明知「4-甲基甲基卡西酮」、「3,4-亞甲基雙氧苯基乙
    基胺丁酮」、「4-甲基乙基卡西酮」、「依替唑侖」、「硝
    甲西泮」、「甲基-N,N-二甲基卡西酮」及「硝西泮」分別
    係毒品危害防制條例第2條第2項第3款、第4款所規定之第三
    級、第四級毒品，不得擅自販賣，竟意圖營利，基於販賣混
    合含有第三級毒品、第四級毒品之毒果汁包之犯意，先於民
    國109年7月底某日，在苗栗縣後龍鎮某處，向綽號「苗栗」
    之成年男子，以新臺幣（下同）2萬5000元之代價，販入分
    別含有混合第三級毒品「4-甲基甲基卡西酮」、「3,4-亞甲
    基雙氧苯基乙基胺丁酮」、「4-甲基乙基卡西酮」、「甲基
    -N,N-二甲基卡西酮」及第四級毒品「硝西泮」之毒果汁包
    數包（外觀標示「DIABLO」，下稱「DIABLO」 毒果汁包，
    含附表編號2、3部分）；含有第三級毒品「4-甲基甲基卡西
    酮」、「依替唑侖」及第四級毒品「硝西泮」之毒果汁包數
    包（外觀標示「王老吉」，下稱「王老吉」毒果汁包，含附
    表編號1部分），欲以每包賺100元之價格轉售不特定人牟利
    ，而分別為以下行為：
  ㈠甲○○於109年8月25日下午4時許，以其持用APPLE廠牌之金色
    行動電話（即附表編號4），透過微信通訊軟體（暱稱為「
    快捷租賃服務」）與江○○聯絡毒品交易事宜後，即於同日下
    午4時14分許，前往臺中市○○區○○○○街00號統一超商君悅門
    市外與江○○碰面，當場將「DIABLO」毒果汁包6包交與江○○
    ，並向江○○收取價款2500元，而完成交易。
  ㈡嗣江○○於109年8月25日下午5時10分許，遭警查獲持有上開購
    入之毒果汁包6包，並供出毒品來源為甲○○，復為配合警方
    查獲毒品上手，而於109年9月2日中午12時許，以微信通訊
    軟體與甲○○聯絡，佯稱欲再購買毒果汁包6包，甲○○應允後
    ，即依約於同日下午1時30分許，前往上開統一超商君悅門
    市外與江○○碰面後，將「DIABLO」毒果汁包及「王老吉」毒
    果汁包各3包交與江○○，並向江○○收取價款2500元，在場埋
    伏員警見時機成熟旋上前逮捕甲○○，然因江○○係配合警方查
    緝本無購買毒品之真意而販賣未遂，並循線扣得如附表所示
    之物。
二、案經臺中市政府警察局大雅分局報告臺灣臺中地方檢察署檢
    察官偵查起訴。
    理  由
一、證據能力部分
　㈠按現行刑事訴訟法為保障被告之反對詰問權，排除具有虛偽
    危險性之傳聞證據，以求實體真實之發見，於該法第159條
    第1項明定被告以外之人於審判外之言詞或書面陳述，除法
    律有規定者外，不得作為證據。而刑事訴訟法第159條之1至
    第159條之4有傳聞法則之例外規定，且被告以外之人於審判
    外之陳述，雖不符該4條之規定，而經當事人於審判程序同
    意作為證據，法院審酌該言詞陳述或書面陳述作成時之情況
    ，認為適當者，亦得為證據；當事人、代理人或辯護人於法
    院調查證據時，知有第159條第1項不得為證據之情形，而未
    於言詞辯論終結前聲明異議者，視為有前項之同意，刑事訴
    訟法第159條之5定有明文。再本條之立法意旨，在於確認當
    事人對於傳聞證據有處分權，得放棄反對詰問權，同意或擬
    制同意傳聞證據可作為證據，屬於證據傳聞性之解除行為，
    如法院認為適當，則不論該傳聞證據是否具備刑事訴訟法第
    159條之1至第159條之4所定情形，均容許作為證據（最高法
    院104年度第3次刑事庭會議決議意旨、104年度台上字第209
    3號判決意旨參照）。本判決以下所引用被告以外之人於審
    判外之陳述，雖查無符合刑事訴訟法第159條之1至之4之情
    形，惟經檢察官、被告、辯護人於原審及本院準備程序、審
    理時對於證據能力均未聲明異議（見原審卷第51至53、139
    至143頁，本院卷第67至71、114至119頁），本院審酌後認
    為該等證據均為法院事實認定之重要依據，作為本案之證據
    均屬適當，故依刑事訴訟法第159條之5規定，均具有證據能
    力。
　㈡又刑事訴訟法第159條第1項所謂「被告以外之人於審判外之
    言詞或書面陳述」，並不包含「非供述證據」在內，其有無
    證據能力，自應與一般物證相同，端視其取得證據之合法性
    及已否依法踐行證據之調查程序，以資認定（最高法院97年
    度台上字第3854號判決可資參照）。另本院以下所引用之非
    供述證據，與本件事實具有自然關聯性，且核屬書證、物證
    性質，又查無事證足認有違背法定程式或經偽造、變造所取
    得等證據排除之情事，復經本院依刑事訴訟法第164條、第1
    65條踐行物證、書證之調查程序，認具有證據能力。
二、認定犯罪事實所憑之證據及理由
　㈠上開犯罪事實，業據被告於警詢、偵訊、原審及本院準備程
    序、審理時均坦承不諱（見109年度偵字第26553卷《下稱偵2
    6553卷》一第31至34、35至49、207至211、277至278頁，原
    審卷第51、150頁，本院卷第67、120至122頁），核與證人
    江○○於警詢、偵訊時之證述（見109年度他字第6929卷《下稱
    他6929卷》第13至17、第24至26、61至65、107至109、121至
    123頁）證述相符，並有自願受搜索同意書2份（見他6929卷
    第33頁；偵26553卷一第161頁）、臺中市政府警察局大雅分
    局搜索扣押筆錄、扣押物品目錄表2份（見他6929卷第27至3
    1頁；偵26553卷一第153至157、163至167頁）、相關照片24
    張（見他6929卷第37至55、77至79頁）、錄音譯文、內政部
    警政署刑事警察局109年10月8日刑紋字第1090097287號鑑定
    書（見偵26553卷一第293至312頁）在卷可稽及如附表編號1
    至4所示之物扣案可查。又扣案如附表編號1至3所示之物，
    經分別送衛生福利部草屯療養院、內政部警政署刑事警察局
    鑑定，分別檢出第三級毒品「4-甲基甲基卡西酮」、「3,4-
    亞甲基雙氧苯基乙基胺丁酮」、「4-甲基乙基卡西酮」、「
    依替唑侖」、「硝甲西泮」、「甲基-N,N-二甲基卡西酮」
    及第四級毒品「硝西泮」等成分，有衛生福利部草屯療養院
    109年9月7日草療鑑字第1090800453號、第0000000000號鑑
    驗書、109年9月2日草療鑑字第Z000000000號快速篩查報告
    、109年9月9日草療鑑字第1090900070號鑑驗書、內政部警
    政署刑事警察局109年10月27日刑鑑字第1098003078號鑑定
    書各1份在卷足憑（見他6929卷第133至143頁；偵26553卷一
    第171頁暨背面；偵26553卷二第131至137頁）。足認被告上
    開任意性自白核與事實相符，堪以採信。
　㈡按販賣毒品之所謂販賣行為，係行為人基於營利之目的，而
    販入或賣出毒品而言。販賣毒品者，其主觀上須有營利之意
    圖，且客觀上有販賣之行為，即足構成，至於實際上是否已
    經獲利，則非所問。即於有償讓與他人之初，係基於營利之
    意思，並著手實施，而因故無法高於購入之原價出售，最後
    不得不以原價或低於原價讓與他人時，仍屬販賣行為，必也
    始終無營利之意思，而以原價或低於原價有償讓與他人，方
    難謂為販賣行為，而僅得以轉讓罪論處（最高法院93年度臺
    上字第1651號判決要旨參照）。又販賣毒品無一定價格，各
    次買賣之價格，當亦各有差異，隨供需雙方之資力、關係之
    深淺、需求之數量、貨源之充裕與否、販賣者對於資金之需
    求如何即殷切與否，以及政府查緝之態度，進而為各種不同
    之風險評估，而為機動性之調整，是其價格標準，自非一成
    不變，且販賣者從各種「價差」或「量差」或係「純度」謀
    取利潤方式，或有差異，然其所圖利益之非法販賣行為目的
    ，則屬相同，並無二致。查被告於原審準備程序時已供承：
    1包賺100元等語（見原審卷第51頁），足見被告係為牟取不
    法利益而為本件販賣毒品之犯罪行為，被告顯然有藉由販賣
    毒品從中營利之意圖，亦堪認定。
　㈢綜上所述，本案事證明確，被告上開犯行洵堪認定，均應依
    法論科。
三、論罪及法律適用之說明
　㈠查109年7月15日修正施行之毒品危害防制條例增定第9條第3
    項，謂：「犯前5條之罪（按即毒品危害防制條例第4條至第
    8條）而混合二種以上之毒品者，適用其中最高級別毒品之
    法定刑，並加重其刑至二分之一。」該條項所稱之「混合」
    ，係指將二種以上之毒品摻雜調合，無從區分而言（如置於
    同一包裝）。考其立法目的，係因目前毒品查緝實務，施用
    混合毒品之型態日益繁多，且因混合毒品之成分複雜，施用
    後所造成之危險性及致死率均高於施用單一種類者，為加強
    遏止混合毒品之擴散，爰增定犯毒品危害防制條例第4條至
    第8條之罪，而有混合二種以上毒品之情形者，加重其刑至
    二分之一。此規定係就犯罪類型變更之個別犯罪行為予以加
    重，當屬刑法分則加重之性質而成為另一獨立之罪。經查，
    被告所販賣之毒果汁包經送鑑定結果，均含有第三級毒品、
    第四級毒品成分，業如前述，係同一包裝內摻雜調合有二種
    以上之毒品，自屬該項所稱之混合二種以上之毒品。是核被
    告就事實欄一㈠所為，係犯毒品危害防制條例第9條第3項、
    第4條第3項、第4項之販賣混合第三級、第四級二種以上毒
    品罪，並依毒品危害防制條例第9條第3項規定，適用最高級
    別即販賣第三級毒品之法定本刑，並加重至二分之一。
　㈡被告之辯護人雖以：被告就事實欄一㈠販賣予江○○之毒果汁包
    6包係被告基於營利之意思於109年7月7日前所販入，復行於
    109年8月25日首次賣出，乃二個舉動之接續實行，應僅成立
    一個販賣既遂罪，且該罪於被告購入毒果汁包時即已完成，
    因此被告此部分所為應係犯修正前毒品危害防制條例第4條
    第3項、第4項之販賣第三級、第四級毒品罪，而不應以109
    年7月15日施行之毒品危害防制條例第9條第3項論處等語（
    見本院卷第5至7、66頁）。惟被告係於109年7月底某日，在
    苗栗縣後龍鎮某處，向綽號「苗栗」之成年男子，以2萬500
    0元之代價，購入扣案之毒果汁包等情，業據被告於警詢、
    偵訊時供述明確（見偵26553卷第47、210頁），是辯護人上
    開主張之事實，已難遽認；況縱認被告確係於109年7月7日
    前即販入扣案之毒果汁包伺機販賣，然其當時尚未對外銷售
    ，亦無向外行銷之著手販賣行為，自難認已著手實行販賣毒
    品，應僅論以意圖販賣而持有第三級、第四級毒品罪（參最
    高法院109年度台上字第4861號判決意旨），而迨其於109年
    8月25日與江○○交易毒品時，始得論以販賣毒品罪，是辯護
    人上開主張，亦無足採，附此敘明。　　
　㈢又刑事偵查技術上所謂之「釣魚偵查」，係指對於原已犯罪
    或具有犯罪故意之人，以設計引誘之方式，使其暴露犯罪事
    證，而加以逮捕或偵辦而言，此純屬偵查犯罪技巧之範疇，
    並未違反憲法對於基本人權之保障，且於公共利益之維護有
    其必要性存在，故依「釣魚」方式所蒐集之證據資料，原則
    上非無證據能力；又於此情形，因毒品購買者為辦案佯稱購
    買，而將販賣者誘出以求人贓俱獲，因其無實際買受之真意
    ，且在警察監視之下伺機逮捕，事實上亦不能真正完成買賣
    ，則該次行為，僅能論以販賣未遂（最高法院100年度台上
    字第4498號判決意旨參照）。就事實欄一㈡部分，被告本即
    具有意圖營利販賣毒品之犯意，僅因購毒者江○○係配合員警
    實施誘捕，實際上並無買受毒品之真意，且遭已在監控中之
    員警查獲而事實上無法完成交易，自僅能論以販賣未遂。是
    核被告就事實欄一㈡所為，係犯毒品危害防制條例第9條第3
    項、第4條第6項、第3項、第4項之販賣混合第三級、第四級
    二種以上毒品未遂罪，並依毒品危害防制條例第9條第3項規
    定，適用最高級別即販賣第三級毒品之法定本刑，並加重至
    二分之一。
　㈣另毒品危害防制條例第9條第3項係對混合2種以上毒品之特殊
    要件予以加重處罰，乃就犯罪類型變更之個別犯罪行為予以
    加重，自屬刑法分則加重之性質，為另一獨立之犯罪型態，
    起訴意旨認被告就事實欄一㈠所為，係犯毒品危害防制條例
    第4條第3項、第4項之販賣第三級毒品既遂罪及販賣第四級
    毒品既遂罪；就事實欄一㈡所為，係犯毒品危害防制條例第4
    條第6項、第3項、第4項之販賣第三級毒品未遂罪及販賣第
    四級毒品未遂罪，容有未洽，惟因基本社會事實同一，且經
    原審及本院當庭告知被告變更後之罪名（見原審卷第138至1
    39頁，本院卷第65、87、113頁），並給予被告及辯護人辨
    明之機會，已無礙被告訴訟防禦權之行使，爰依法變更起訴
    法條。
　㈤又被告基於販賣之目的而持有第三級、第四級毒品之行為，
    雖另該當於毒品危害防制條例第9條第3項、第5條第3項、第
    4項之意圖販賣而持有混合第三級、第四級二種以上毒品罪
    ，惟與上開販賣混合第三級、第四級二種以上毒品罪（既遂
    、未遂）間，具有法條競合之關係，不另論罪。又被告就事
    實欄一㈡該次犯行所持有販賣之第三級毒品純質淨重已達毒
    品危害防制條例第11條第5項規定之純質淨重5公克以上，是
    上開販賣前持有第三級毒品之低度行為，為其販賣之高度行
    為所吸收，不另論罪。
　㈥被告就上開犯行，時間、地點截然可分，犯意各別，行為互
    殊，應分論併罰。
　㈦刑之加重、減輕事由
　　⑴被告就事實欄一㈡所為，已著手於販賣毒品犯行之實行而不
      遂，為未遂犯，應依刑法第25條第2項規定，減輕其刑。
　　⑵按犯毒品危害防制條例第4條至第8條之罪於偵查及歷次審
      判中均自白者，減輕其刑，毒品危害防制條例第17條第2
      項定有明文。查被告就本案販賣混合第三級、第四級二種
      以上毒品既遂、未遂犯行，於偵查、原審及本院審理時，
      均自白犯罪，應依毒品危害防制條例第17條第2項之規定
      ，均減輕其刑。
　　⑶又按刑之量定，為求個案裁判之妥當性，法律固賦予法院
      裁量權，但此項裁量權之行使，除應依刑法第57條規定，
      審酌行為人及其行為等一切情狀，為整體之評價，並應顧
      及比例原則與平等原則，使罪刑均衡，輕重得宜，以契合
      社會之法律感情。又刑法第59條規定犯罪之情狀可憫恕者
      ，得酌量減輕其刑，其所謂「犯罪之情狀」，與同法第57
      條規定科刑時應審酌之一切情狀，並非有截然不同之領域
      ，於裁判上酌減其刑時，應就犯罪一切情狀（包括第57條
      所列舉之10款事項），予以全盤考量，審酌其犯罪有無可
      憫恕之事由（即有無特殊之原因與環境，在客觀上足以引
      起一般同情，以及宣告法定低度刑，是否猶嫌過重等等）
      ，以為判斷。按毒品危害防制條例第9條第3項、第4條第3
      項、第4項之販賣混合第三級、第四級二種以上毒品罪，
      適用最高級別即販賣第三級毒品之法定刑「7年以上有期
      徒刑，得併科1000萬元以下罰金」，並「加重其刑至二分
      之一」，然同為販賣混合第三級、第四級二種以上毒品之
      人，其素行、原因動機不一，犯罪情節未必盡同，所造成
      危害社會之程度自屬有異，法律科處此類犯罪，所設之法
      定最低本刑卻同為上開刑度，不可謂不重。於此情形，自
      非不可依客觀之犯行與主觀之惡性二者加以考量其情狀，
      是否有可憫恕之處，俾適用刑法第59條規定酌量減輕其刑
      ，期使個案間之量刑符合罪刑相當原則及比例、平等原則
      。查被告雖販賣混合第三級、第四級二種以上毒品之毒果
      汁包予江○○，助長毒品之流通，對於國民健康及社會秩序
      有所危害，本應受非難，且扣案之毒果汁包數量非少，然
      考量被告年紀尚輕、一時失慮涉犯本件重罪，犯後始終坦
      承犯行，且參諸其販賣之對象僅1人，就事實欄一㈠販賣予
      江○○之毒果汁包（即附表編號3）所含第三級毒品「4-甲
      基甲基卡西酮」之純度僅約2.1％，總純質淨重約1.0284公
      克，其餘檢出之第三級、第四級毒品純度均不足1％，另扣
      案如附表編號1、2所示毒果汁包所含第三級毒品「4-甲基
      甲基卡西酮」之純度僅約4％，總純質淨重約21.56公克（1
      8.30+3.26），所檢出之其餘毒品含量亦屬甚微，衡其惡
      性及犯罪情節，顯與廣泛大量販賣毒品之大盤、中盤毒販
      迥不相同，參酌被告犯案經過、情節等具體情狀，認對被
      告處以減刑後之法定最低刑度，依社會一般觀念及法律感
      情猶有過重之情，客觀上不無可憫恕之處，爰依刑法第59
      條規定均酌減其刑，並依法遞減之。
四、撤銷改判之理由
　㈠原審以被告所犯事證明確，予以論罪科刑，固非無見，惟查
    犯罪之情狀顯可憫恕，認科以最低度刑仍嫌過重者，得酌量
    減輕其刑，刑法第59條定有明文。而衡以被告本件惡性及犯
    罪情節，顯與廣泛大量販賣毒品之大盤、中盤毒販迥不相同
    ，並參酌被告犯案經過、情節、行為時僅18歲、年輕識淺、
    見識不多等具體情狀，認對被告上開犯罪處以減刑後之法定
    最低刑度，依社會一般觀念及法律感情猶有過重之情，客觀
    上不無可憫恕之處，原審未予審酌被告上開客觀上足以引起
    一般同情之犯罪情狀，而未依刑法第59條減輕其刑，稍有未
    洽。從而，被告提起上訴，指摘原審未適用刑法第59條規定
    而量刑過重，請求從輕量刑等語，為有理由，自應由本院將
    原判決予以撤銷改判。
　㈡爰以行為人責任為基礎，審酌毒品對社會秩序及國民健康危
    害至深且鉅，嚴重影響社會治安，製造、運輸、販賣等行為
    情節尤重，更應嚴加非難，所為實乃法所不容而懸為厲禁，
    被告明知毒品對人體健康戕害甚鉅，不得販賣，仍無視於我
    國政府禁絕毒害之堅定立場，僅圖一己私人經濟利益，任意
    販賣毒品予他人牟利，肇生他人施用毒品之來源，足以使購
    買施用者導致精神障礙與性格異常，甚至造成人民生命健康
    受損之成癮性及危險性，不僅戕害國人身體健康，且有危害
    社會安全之虞，顯已對社會治安造成潛在性危險，侵害社會
    、國家法益非輕，惟念及被告犯後坦承犯行，尚見悔悟之意
    之態度，兼衡被告犯罪之動機、目的、手段、販賣毒品之數
    量、金額，並考量被告年紀尚輕、前無犯罪紀錄、擔任司機
    助理、月薪2萬多元、9月將就讀大學、未婚（見本院卷第12
    3頁）等一切情狀，分別量處如主文第2項所示之刑。
　㈢又本院衡酌被告所犯各罪侵害法益之異同、對侵害法益之加
    重效應、時間、空間之密接程度，再考量刑罰邊際效應隨刑
    期而遞減及行為人所生痛苦程度隨刑期而遞增之情形、受刑
    人復歸社會之可能性，而為整體評價後，就所犯二罪所處之
    有期徒刑，定其應執行有期徒刑3年。
　㈣按法官於有罪判決中，究應如何量處罪刑，抑或是否宣告緩
    刑等，均為實體法賦予審理法官裁量之刑罰權事項，法官行
    使此項裁量權，自得依據個案情節，參諸刑法第57條所定各
    款犯罪情狀之規定，於該法定刑度範圍內，基於合義務性之
    裁量，量處被告罪刑；至是否為緩刑之宣告，亦應先形式上
    審究是否符合刑法第74條所定前提要件，復再予實質上判斷
    被告所受之刑，是否有以暫不執行為適當之情形等要件。質
    言之，法官為緩刑宣告之裁量權時，自應在合於刑法第74條
    所定緩刑前提要件下，始得就所謂之符合法規範之體系及目
    的，遵守一般有效之經驗及論理法則等法原則予以考量。被
    告於本院審理時雖請求緩刑，然參酌被告犯罪情節、犯罪所
    生危害及取得含有第三級、第四級毒品之毒果汁包數量不少
    ，並對外販售以獲利造成毒品氾濫等情狀，本院認不宜給予
    緩刑，況本院就被告事實欄一㈠所示犯行，依法予以從輕量
    刑後，仍宣告有期徒刑2年8月，既逾刑法第74條所定「受2
    年以下有期徒刑、拘役或罰金之宣告」，亦不符合緩刑宣告
    之要件，自無從為緩刑之宣告，是被告上訴請求緩刑宣告，
    並無理由，無從准許。
　㈤沒收部分
　　⑴按毒品危害防制條例第2條第2項規定，毒品依其成癮性、
      濫用性及對社會危害性分為四級，並就製造、運輸、販賣
      、意圖販賣而持有、以非法方法使人施用、引誘他人施用
      及轉讓不同品項之毒品等行為，分別定其處罰。至施用或
      持有第三、四級毒品，因其可罰性較低，故除持有第三級
      、第四級毒品純質淨重20公克以上者，同條例（指修正前
      ，以下同）第11條第5項、第6項有處罰規定外，其餘並未
      設處罰之規定，僅就施用及持有第一、二級毒品科以刑罰
      。但鑑於第三、四級毒品均係管制藥品，特於同條例第11
      條之1明定無正當理由，不得擅自持有；第18條第1項中段
      復規定查獲之第三、四級毒品，無正當理由而擅自持有者
      ，沒入銷燬之。從而，依同條例第18條第1項中段應沒入
      銷燬之毒品，專指查獲施用、持有第三、四級毒品而言；
      倘係查獲製造、運輸、販賣、意圖販賣而持有、以非法方
      法使人施用、引誘他人施用或轉讓第三、四級毒品，既屬
      同條例相關法條明文規定處罰之犯罪行為，即非該條項應
      依行政程序沒入銷燬之範圍。又同條例第19條第1項所定
      「供犯罪所用或因犯罪所得之物」，係指犯第4條至第9條
      、第12條、第13條或第14條第1項、第2項之罪所用或所得
      之物，不包括毒品本身在內，是尚不得援用此項規定為第
      三、四級毒品之沒收依據。以犯第4條第3項販賣第三級毒
      品罪為例，第三級毒品本身為其販賣之標的，非屬供「販
      賣第三級毒品所用之物」；必係遂行販賣該毒品使用之物
      ，始屬「供犯罪（犯第4條第3項之販賣第三級毒品罪）所
      用之物」，其理至明。又同條例對於查獲之製造、運輸、
      販賣、意圖販賣而持有、以非法方法使人施用、引誘他人
      施用及轉讓第三、四級毒品之沒收，並無特別規定，如其
      行為已構成犯罪，則該毒品即屬不受法律保護之違禁物，
      應回歸刑法之適用，依刑法第38條第1項第1款之規定沒收
      之（最高法院99年度台上字第3733號判決意旨參照）。又
      按以營利為目的販入毒品，經多次販賣後，持有剩餘毒品
      被查獲，其各次販賣毒品行為，固應併合處罰。惟該持有
      剩餘毒品之低度行為，應僅為最後一次販賣毒品之高度行
      為所吸收，不另論罪。則就該查獲之剩餘毒品，祇能於最
      後一次之販賣毒品罪宣告沒收銷燬，不得於各次販賣毒品
      罪均宣告沒收銷燬（最高法院97年度台上字第4068、3618
      號判決意旨參照）。查扣案如附表編號1、2所示之物，經
      送鑑驗結果，確含有第三、四級毒品成分，有前開鑑驗書
      附卷可稽，係屬違禁物，且係被告犯本件販賣第三、四級
      毒品所剩餘，依前揭意旨，僅應於被告最後一次即事實欄
      一㈡該次犯行之罪刑項下，依刑法第38條第1項之規定宣告
      沒收。另上揭毒品之包裝袋因直接包覆毒品，其上顯留有
      該毒品之殘渣，衡情自難與之析離，亦無析離之必要，應
      整體視之為毒品，併予宣告沒收，至鑑驗耗損之部分，既
      已滅失，即無庸為沒收之諭知。
　　⑵按「犯第4條至第9條、第12條、第13條或第14條第1項、第
      2項之罪者，其供犯罪所用之物，不問屬於犯罪行為人與
      否，均沒收之。」，毒品危害防制條例第19條第1項定有
      明文。查扣案如附表編號4所示行動電話，為被告所持有
      ，且供其與江○○聯繫本件販賣毒品犯行之用，應依毒品危
      害防制條例第19條第1項規定，於被告所犯各罪項下宣告
      沒收。
　　⑶另依刑法第38條之1第1項、第3項規定「犯罪所得，屬於犯
      罪行為人者，沒收之。但有特別規定者，依其規定。」、
      「前二項之沒收，於全部或一部不能沒收或不宜執行沒收
      時，追徵其價額」。查被告就事實欄一㈠所示販賣毒品之
      犯行，已向購毒者江○○取得2500元價款，為被告該次犯行
      之犯罪所得，且經被告於偵查中自動繳交（即附表編號7
      ），業據被告供承明確（見偵26553卷一第250、278頁）
      ，並有被告/第三人自動繳交犯罪所得通知書、臺灣臺中
      地方檢察署贓款證物款收據各1份（見偵26553卷一第261
      至263頁）在卷可佐，應依刑法第38條之1第1項前段規定
      ，於被告所犯事實欄一㈠該罪項下宣告沒收。
　　⑷另按在販賣毒品之場合，如出售者業將毒品交付買方，無
      論已否收得對價，既已易手，祇能在該買方犯罪之宣告刑
      項下，為沒收銷燬之諭知，尚無列為賣方犯罪從刑之餘地
      （最高法院100年度台上字第654號刑事判決可供參照）。
      查扣得如附表編號3所示之物，經送鑑定後，雖檢出第三
      、四級毒品成分，有上開鑑驗書2份附卷可查（見偵26553
      卷二第133至137頁），然此為被告販賣與江○○之毒品，依
      上開說明，自無從在本案宣告沒收，附此敘明。
　　⑸至於扣案如附表編號5、6所示之物，並無證據證明與本案
      犯行有關，自毋庸於本案宣告沒收。 　　　　　　
據上論斷，應依刑事訴訟法第369條第1項前段、第364條、第299
條第1項前段、第300條，毒品危害防制條例第4條第3項、第4項
、第6項、第9條第3項、第17條第2項、第19條第1項，刑法第11
條前段、第25條第2項、第59條、第51條第5款、第38條第1項、
第38條之1第1項，判決如主文。
本案經檢察官廖育賢提起公訴，檢察官乙○○到庭執行職務。
中　　華　　民　　國　　110 　年　　8 　　月　 31 　　日
            刑事第七庭   審判長法　官  梁  堯  銘
                               法　官  王  鏗  普
                               法　官  羅  國  鴻
以上正本證明與原本無異。
如不服本判決應於收受送達後20日內向本院提出上訴書狀，其未
敘述上訴理由者，並得於提起上訴後20日內向本院補提理由書狀
（均須按他造當事人之人數附繕本）「切勿逕送上級法院」。因
疫情而遲誤不變期間，得向法院聲請回復原狀。 

                               書記官  吳  姁  穗 

中　　華　　民　　國　　110 　年　　8 　　月　　31　　日
【論罪科刑法條】
毒品危害防制條例第4條：
製造、運輸、販賣第一級毒品者，處死刑或無期徒刑；處無期徒
刑者，得併科新臺幣3千萬元以下罰金。
製造、運輸、販賣第二級毒品者，處無期徒刑或10年以上有期徒
刑，得併科新臺幣1千5百萬元以下罰金。
製造、運輸、販賣第三級毒品者，處7年以上有期徒刑，得併科
新臺幣1千萬元以下罰金。
製造、運輸、販賣第四級毒品者，處5年以上12年以下有期徒刑
，得併科新臺幣5百萬元以下罰金。
製造、運輸、販賣專供製造或施用毒品之器具者，處1年以上7年
以下有期徒刑，得併科新臺幣1百50萬元以下罰金。
前五項之未遂犯罰之。

毒品危害防制條例第9條：
成年人對未成年人販賣毒品或犯前三條之罪者，依各該條項規定
加重其刑至二分之一。
明知為懷胎婦女而對之販賣毒品或犯前三條之罪者，亦同。
犯前五條之罪而混合二種以上之毒品者，適用其中最高級別毒品
之法定刑，並加重其刑至二分之一。
【附表】
編號 物品名稱及數量 備註 1 標示「王老吉」之毒果汁包90包 1.送驗數量約457.50公克，驗餘淨重約446.1839公克。 2.含「4-甲基甲基卡西酮」，純度約4 ％，驗前總純質淨重約18.30 公克；部分含依「替唑侖」，純度不足1 ％；部分「含硝西泮」。  3.含包裝袋90個。 2 標示「DIABLO」毒果汁包13包 1.送驗數量約81.73 公克，驗餘淨重約61.5376公克。 2.含「4-甲基甲基卡西酮」，純度約4％，總純質淨重約3.26公克；「硝甲西泮」、「4-甲基乙基卡西酮」、「甲基-N,N-二甲基卡西酮」、「3,4-亞甲基雙氧苯基乙基胺丁酮」、「硝西泮」，純度均不足1％。 3.含包裝袋13個。 3 標示「DIABLO」毒咖啡包6包 1.送驗數量約48.9694 公克，驗餘淨重約46.2948 公克。 2.含「4-甲基甲基卡西酮」，純度約2.1 ％，總純質淨重約1.0284公克；「4-甲基乙基卡西酮」、「甲基-N ,N - 二甲基卡西酮」、「3,4-亞甲基雙氧苯基乙基胺丁酮」、「硝西泮」，純度均不足1 ％。 3.含包裝袋6個。 4 APPLE廠牌金色行動電話1支 IMEI：000000000000000號 5 APPLE廠牌黑色行動電話1支 IMEI：000000000000000號 6 新臺幣500元  7 新臺幣2500元 被告於偵查中自動繳交